Inventaris van het archief van het Ministerie van Justitie: Dossiers Kerkgenootschappen, 1866-1988
Nationaal Archief, Den Haag
Ministerie van Justitie: Dossiers Kerkgenootschappen
Justitie / Kerkgenootschappen
oudste stuk - jongste stuk: 1866-1988
J25542
484 inventarisnummers; 6,60 meter
Normale geschreven, getypte en gedrukte documenten, geen bijzondere handschriften.
Nationaal Archief, Den Haag
Ministerie van Justitie, Hoofdafdeling Privaatrecht
Het archief van het Ministerie van Justitie, dossiers Kerkgenootschappen (1866-1988) bestaat uit stukken aangaande het voor kennisgeving aannemen van reglementen en statuten van kerkgenootschappen en zelfstandige lokale kerkelijke gemeenten, die niet tot een landelijk kerkverband behoren.
Archiefvorming
Geschiedenis van het archiefbeheer
De verwerving van het archief
Het archief is krachtens bepalingen van de Archiefwet overgebracht.
Inhoud en structuur van het archief
Selectie en vernietiging
De selectie heeft plaatsgevonden aan de hand van de volgende selectielijst en handelingen: BSD 95 Preventief toezicht rechtspersonen (Stcr. 2006/43).
17 Het beantwoorden van vragen van individuele burgers, bedrijven en instellingen over het beleidsterrein preventief toezicht privaatrechtelijke rechtspersonen. 1945- V (1 jaar na afdoening)
101 Het bij KB beslissen over het al dan niet goedkeuren van een statuutbepaling van een kerkgenootschap waarvoor de medewerking van het staatsgezag is vereist. 1945-1988 B 5
102 Het bij Koninklijk Besluit beslissen over een verzoek kerkelijke bediening toe te staan aan een vreemdeling. 1945-1971 V (5 jaar na beslissing)
De aanvulling van het archief omvatte 4,7 meter. De looptijd van dit archief bedraagt (1873) 1941-1988 (2000). Ook de stukken van vòòr 1945 zijn aan de hand van dit BSD geselecteerd, aangezien de inhoud en aard van deze stukken hetzelfde zijn als de stukken van na 1945. Na bewerking omvat het archief 3,7 meter. Na selectie kwam 1 meter in aanmerking voor vernietiging. Van de te vernietigen stukken is een verklaring van vernietiging opgesteld op grond van artikel 8 van het Archiefbesluit 1995 en de geldende BSD's. Van de te vernietigen stukken zijn vernietigingslijsten opgesteld en deze zijn aan het ministerie van Justitie overgedragen.
Ordening van het archief
De ordening van de dossiers is per kerkgenootschap op nummer dat door het ministerie van Justitie is toegewezen, binnen de dossiers is de ordening chronologisch. Het nummer staat tussen haakjes achter de naam van het kerkgenootschap.
Aanwijzingen voor de gebruiker
Openbaarheidsbeperkingen
Deels openbaar, deels beperkt openbaar (B).
Materiële beperkingen
Het archief kent geen beperkingen voor het raadplegen van stukken als gevolg van slechte materiële staat
Aanvraaginstructie
Openbare archiefstukken kunnen online worden aangevraagd en gereserveerd. U kunt dit ook via de terminals in de studiezaal van het Nationaal Archief doen. Om te kunnen reserveren dient u de volgende stappen te volgen:
U maakt een profiel aan op www.gahetna.nl, en logt vervolgens in
Via de archiefinventaris (alleen de beschrijvingen met rode nummers) selecteert u het gewenste archiefstuk door op de knop 'Reserveren' te klikken
In het volgende scherm geeft u aan op welke dag u het archiefstuk wilt inzien
Indien u zich bevindt in de studiezaal en een tafelnummer heeft ontvangen kunt u dit nummer vermelden. Als u geen tafelnummer heeft kunt u tafelnummer 777 laten staan
Vervolgens bevestigt u uw reservering door deze te versturen.
Verwant materiaal
Beschikbaarheid van kopieën
Inventarisnummers van dit archief zijn niet in kopievorm beschikbaar
Beschrijving van de series en archiefbestanddelen
- Kerkgenootschappen algemeen (0), 1868-1943; 1A; 1 omslag
  Bevat ook de lijst van ingeschreven kerkgenootschappen.
- Stukken betreffende de goedkeuring van de bouw van kerken binnen tweehonderd meter afstand van reeds bestaande kerkgebouwen (0), 1858-1932; 1B
- Collatierechten van de nederlands hervormde kerk (0), 1819-1918; 1C
- Stukken betreffende de goedkeuring van de bouw van kerken binnen tweehonderd meter afstand van reeds bestaande kerkgebouwen (0), 1858-1932; 2; 1 omslag
- Kerkgenootschappen zonder volgnummer (0), 1976-1980; 393; 1 omslag
  Openbaarheid beperkt tot 01-01-2056
  Betreft:
  Koptisch Orthodoxe Kerk in Nederland, Patriarchaat van Alexandrië te Castricum
  Nidche Jisroëil Jechanes (Hij verzamelt de verstotenen Israëls) te Amsterdam
  De Kandelaar te Rotterdam
  International Libarel Catholic Church in Nederland te Amsterdam
  De Gemeente Gods te 's-Gravendeel
  De Reformerende Kerk van Urk te Urk
- Nederlands Hervormde Kerk (1), 1870-1956; 3-4, 162; 3 omslagen
  - 1870-1938, 3
  - 1941-1956, 162
    Openbaarheid beperkt tot 01-01-2032
  - Collatierechten, 1871-1918, 4
- Remonstrantse Broederschap (2), 1918-1982; 5, 170; 2 omslagen
  - 1918-1923, 5
  - 1942-1982, 170
    Openbaarheid beperkt tot 01-01-2058
- Christelijk Gereformeerde Kerken in Nederland (3), 1890-1983; 6-10, 152-160; 14 omslagen
  - Algemeen, 1892-1927, 6
  - Gemeenten A - F, 1890-1939, 7
  - Gemeenten G - M, 1890-1939, 8
  - Gemeenten N - S, 1890-1939, 9
  - Gemeenten T - Z, 1890-1939, 10
  - Algemeen, 1941-1975, 152
    Openbaarheid beperkt tot 01-01-2051
  - Gemeenten in plaatsen beginnend met de letter A tot en met B 1946-1982, 153
  - Gemeenten in plaatsen beginnend met de letter C tot en met F 1953-1982, 154
  - Gemeenten in plaatsen beginnend met de letter G tot en met H 1951-1963, 155
    Openbaarheid beperkt tot 01-01-2039
  - Gemeenten in plaatsen beginnend met de letter J tot en met M 1946-1958, 156
    Openbaarheid beperkt tot 01-01-2034
  - Gemeenten in plaatsen beginnend met de letter N tot en met O 1943-1958, 157
  - Gemeenten in plaatsen beginnend met de letter P tot en met S 1944-1981, 158
    Openbaarheid beperkt tot 01-01-2057
  - Gemeenten in plaatsen beginnend met de letter T tot en met V 1940-1957, 159
    Openbaarheid beperkt tot 01-01-2033
  - Gemeenten in plaatsen beginnend met de letter W tot en met Z 1957-1983, 160
    Openbaarheid beperkt tot 01-01-2059
- Gereformeerde Kerken in Nederland (4), 1892-1987; 11-16, 127-136; 16 omslagen
  - Algemeen, 1892-1940, 11
  - Algemeen, 1940-1983, 12
  - Gemeenten A - C, 1893-1940, 13
  - Gemeenten D - L, 1893-1940, 14
  - Gemeenten, ongesorteerd, 1967-1975, 15
  - Gemeenten M - Z, 1893-1940, 16
  - Gemeenten in plaatsen beginnend met de letter A tot en met E 1940-1987, 127
    Openbaarheid beperkt tot 01-01-2063
  - Gemeenten in plaatsen beginnend met de letter F tot en met G (1904), 1952-1985, 128
    Openbaarheid beperkt tot 01-01-2061
  - Gemeenten in plaatsen beginnend met de letter H 1952-1966, 129
    Openbaarheid beperkt tot 01-01-2042
  - Gemeenten in plaatsen beginnend met de letter J tot en met L 1943-1966, 130
  - Gemeenten in plaatsen beginnend met de letter M tot en met N 1946-1977, 131
    Openbaarheid beperkt tot 01-01-2053
  - Gemeenten in plaatsen beginnend met de letter O tot en met P 1895-1955, 132
    Openbaarheid beperkt tot 01-01-2031
  - Gemeenten in plaatsen beginnend met de letter R 1908-1966, 133
  - Gemeenten in plaatsen beginnend met de letter S 1915-1961, 134
    Openbaarheid beperkt tot 01-01-2037
  - Gemeenten in plaatsen beginnend met de letter T tot en met V 1943-1986, 135
    Openbaarheid beperkt tot 01-01-2062
  - Gemeenten in plaatsen beginnend met de letter W tot en met Z 1941-1975, 136
- Evangelisch-Lutherse Kerk in het Koninkrijk der Nederlanden (5), 1915-1985; 17, 166; 2 omslagen
  - 1915-1932, 17
  - 1941-1985, 166
- Doopsgezinde Gemeenten (6), 1897-1974; 18, 199-201; 4 pakken
  - Map I 1897-1934, 18
  - Map II 1948-1974, 199
    Openbaarheid beperkt tot 01-01-2050
  - Map III 1968-1972, 200
    Openbaarheid beperkt tot 01-01-2048
  - Map IV 1971-1972, 201
- Evangelische Broedergemeenten (Hernhütters) (7), 1964-1985; 297; 1 omslag
- Duits evangelische gemeenten (Deutsche Evangelische Kirchen Gemeinde), (8), 1923-1980; 19, 249; 2 omslagen
  - 1923-1939, 19
  - 1957-1980, 249
- Gemeente van de Amerikaanse of Episcopaalse Kerk "Holy Trinity Church" (9), 1957-1958; 248; 1 omslag
- Apostolische Gemeenten (10), 1867-1981; 20, 193; 2 omslagen
  - 1867-1932, 20
  - 1947-1981, 193
- Kerkgenootschap der Zevende Dags Adventisten (11), 1902-1971; 21, 169; 1 omslag en 1 pak
  - 1902-1917, 21
  - 1942-1971, 169; 1 pak
    Openbaarheid beperkt tot 01-01-2047
- Rooms-Katholieke Kerk in Nederland (12), 1867-1986; 22-27, 180-189; 3 pakken en 13 omslagen
  - Algemeen, 1867-1937, 22
  - Bisdom Breda, 1867-1937, 23
  - Bisdom Haarlem, 1867-1937, 24
  - Bisdom 's-Hertogenbosch, 1867-1937, 25
  - Bisdom Roermond, 1867-1937, 26
  - Bisdom Utrecht, 1867-1937, 27
  - Algemeen 1945-1988, 180
    Openbaarheid beperkt tot 01-01-2064
  - Parochies in het Aartsbisdom Utrecht 1951-1965, 181
    Openbaarheid beperkt tot 01-01-2041
  - Parochies in het Aartsbisdom Utrecht 1951-1968, 182
    Openbaarheid beperkt tot 01-01-2044
  - Parochies in het Bisdom Breda 1954-1967, 183
    Openbaarheid beperkt tot 01-01-2043
  - Parochies in het Bisdom Groningen 1956-1966, 184
  - Parochies in het Bisdom Haarlem 1951-1971, 185; 1 pak
  - Parochies in het Bisdom Roermond 1952-1986, 186
  - Parochies in het Bisdom Rotterdam 1956-1966, 187; 1 pak
  - Parochies in het Bisdom 's-Hertogenbosch 1951-1962, 188; 1 pak
    Openbaarheid beperkt tot 01-01-2038
  - Parochies in het Bisdom 's-Hertogenbosch 1943-1966, 189
- Oud-Katholieke Kerk in Nederland (13), 1867-1967; 28-31, 165; 5 omslagen
  - Algemeen, 1867-1937, 28
  - Bisdom Deventer, 1867-1937, 29
  - Bisdom Haarlem, 1867-1937, 30
  - Bisdom Utrecht, 1867-1937, 31
  - 1941-1967, 165
- Nederlands-Israelitisch Kerkgenootschap (14), 1877-1987; 32, 190; 2 omslagen
  - 1877-1939, 32
  - 1945-1987, 190
- Het Portugees-Israelitisch Kerkgenootschap (15), 1934-1966; 148; 1 omslag
- Christelijk afgescheiden gemeenten (16), 1864-1894; 33; 1 omslag
- Gereformeerde Gemeenten in Nederland (17), 1878-1984; 37-39, 137-139; 4 omslagen en 2 pakken
  - Algemeen, 1878-1939, 37
  - Gemeenten A-L, 1878-1939, 38
  - Gemeenten M-Z, 1878-1939, 39
  - Algemeen 1941-1981, 137
  - Gemeenten in plaatsen beginnend met de letter A tot en met L 1914-1973, 138; 1 pak
    Openbaarheid beperkt tot 01-01-2049
  - Gemeenten in plaatsen beginnend met de letter M tot en met Z 1920-1984, 139; 1 pak
    Openbaarheid beperkt tot 01-01-2060
- Baptistengemeenten (18), 1878-1986; 34-36, 203-210; 1 pak en 10 omslagen
  - Baptisten gemeenten A-G, 1878-1939, 34
  - Baptisten gemeenten H-R, 1878-1939, 35
  - Baptisten gemeenten S-Z, 1878-1939, 36
  - Algemeen 1948-1964, 203
    Openbaarheid beperkt tot 01-01-2040
  - Gemeenten in plaatsen beginnend met de letter A tot en met D 1948-1986, 204; 1 pak
  - Gemeenten in plaatsen beginnend met de letter E tot en met G 1956-1983, 205
  - Gemeenten in plaatsen beginnend met de letter H 1956-1981, 206
  - Gemeenten in plaatsen beginnend met de letter J tot en met N 1948-1975, 207
  - Gemeenten in plaatsen beginnend met de letter O tot en met S 1949-1986, 208
  - Gemeenten in plaatsen beginnend met de letter T tot en met V 1958-1961, 209
  - Gemeenten in plaatsen beginnend met de letter W tot en met Z 1948-1975, 210
- Christelijke Evangelische Gemeente (19), 1886-1957; 40, 221; 2 omslagen
  - 1886-1892, 40
  - 1952-1957, 221
- Vrije Christelijke Gereformeerde Gemeente (20), 1880-1980; 41, 275; 2 omslagen
  - 1880-1936, 41
  - 1960-1980, 275
- Evangelische Gemeenten (21), 1880-1980; 42, 214; 2 omslagen
  - 1880-1930, 42
  - 1949-1980, 214
- De Vrije Evangelische Gemeenten (22), 1876-1982; 43, 141-145; 6 omslagen
  - Map I, 1876-1938, 43
  - Map II, 1924-1958, 141
  - Map III, 1928-1976, 142
    Openbaarheid beperkt tot 01-01-2052
  - Map IV, 1941-1966, 143
  - Map V, 1942-1982, 144
  - Map VI, 1943-1966, 145
- Oud-Gereformeerde Gemeenten (23), 1877-1980; 44, 151; 2 omslagen
  - 1877-1938, 44
  - 1940-1980, 151
- Oud-Gereformeerde Gemeenten in Nederland (24), 1866-1983; 45, 171; 2 omslagen
  - 1866-1937, 45
  - 1942-1983, 171
- Gereformeerde Gemeenten onder het Kruis (25), 1883-1953; 46, 218; 2 omslagen
  - 1883-1939, 46
  - 1952-1953, 218
    Openbaarheid beperkt tot 01-01-2029
- Vrij Hervormde Gemeenten (26), 1887-1981; 47, 229; 2 omslagen
  - 1887-1934, 47
  - 1953-1981, 229
- Hervormde Gemeente te Balk in Gaasterland (27), 1890-1892; 48; 1 omslag
- Hervormde Gemeenten, behorend tot de Nederlandse Hervormde Kerk (27), 1970-1981; 343; 1 omslag
  Ten onrechte in dossier K.G. 27 opgenomen, behoren eigenlijk tot dossier K.G. 1.
- Gemeente der Herstelde Apostolische Zendingkerk (28), 1893-1974; 49; 1 omslag
- Evangelie- en Zendingsgemeente "De Ark" te Hilversum en Zendingsgemeenten te Raalte en Ermelo (29), 1930-1984; 263; 1 omslag
- Vereniging Gemielath Chasodiem te Sneek (30), 1899; 50; 1 omslag
- Oud-lutherse gemeente te Amsterdam (31), 1868; 51; 2 stukken
- Vrije evangelische gereformeerde gemeente te Franeker (32), 1930-1936; 52; 1 omslag
- Afgescheiden israëlitische gemeenten te Steenwijk, Delfzijl, Gouda, Schoonhoven (33), 1937-1938; 53; 1 omslag
- Hersteld Apostolische Gemeente in de Eenheid der Apostelen in Nederland (34), 1925-1979; 54, 213; 2 omslagen
  - 1925, 54
  - 1949-1979, 213
    Openbaarheid beperkt tot 01-01-2055
- Oud Gereformeerde Kerk te Amsterdam, Broek onder Akkerwoude, Bruinisse, Colijnsplaat, Hoofddorp, Zierikzee (35), 1909-1924; 55; 1 omslag
- Vrij Gereformeerde Gemeente, gewijd aan de eredienst der Synode Nationaal gehouden 1618-1619 te Achterberg (36), 1909; 56; 1 omslag
- De Anglikaanse kerk, later The English and American Episcopal Church at The Hague (37), 1913-1979; 274; 1 omslag
- Vrije Evangelische Zendingsgemeente te Leeuwarden en Steenwijk (39), 1916-1970; 140; 1 omslag
  Openbaarheid beperkt tot 01-01-2046
- Nederduits Gereformeerde Gemeenten te Maartensdijk, Nisse, Oosterland, Rhenen, Rotterdam, Terneuzen (40), 1918-1941; 57; 1 omslag
- Vrije Zendingsgemeente te Langelille (Fr) en Glanerbrug (41), 1935-1981; 285; 1 omslag
- Stichting Duinoordkerk te 's-Gravenhage (42), 1923-1967; 242; 1 omslag
- Nederduitsch Hervormde Evangelisatie vereniging "De Biltsche Kapel" te De Bilt (43), 1919; 58; 1 omslag
- Vrije Christelijke Evangelische Gemeente te Veendam (44), 1925; 59; 1 omslag
- Vrije Christelijke Gemeente "Rehoboth" (45), 1925-1967; 227; 1 omslag
- Russisch-Orthodoxe Kerk in Nederland (46), 1926-1987; 146; 1 omslag
- Christian Science Society (47), 1939-1985; 194; 1 omslag
- First Church of Christ, Scientist (48), 1932-1982; 60, 147; 2 omslagen
  - 1933-1939, 60
  - 1932-1982, 147
- Vrije Evangelische Broedergemeente (49), 1932-1974; 364; 1 omslag
- Nieuwe Hersteld Apostolische Zendingsgemeente (50), 1932; 61; 1 omslag
- Vrije Katholieke Kerk (51), 1925-1986; 62, 172; 1 pak en 1 omslag
  - 1925-1934, 62; 1 pak
  - 1942-1986, 172
- Des Heeren Nieuwe Kerk Het Nieuwe Jeruzalem: Nova domini ecclesia quae est nova hierosolyma (52), 1923-1939; 63; 1 omslag
- Christeleijke Gemeenschap "Gemeente Gods" (55), 1935-1978; 149; 1 omslag
  Openbaarheid beperkt tot 01-01-2054
- De Christengemeenschap, Beweging tot religieuze Vernieuwing (56), 1935-1963; 191; 1 omslag
- Nederlandse Gereformeerde Gemeenten in Nederland (57), 1935-1936; 64; 1 omslag
- Re-evangelische gemeente (58), 1935-1936; 65; 1 omslag
- Reformgemeente der Zevende dags Adventisten (60), 1936-1937; 66; 1 omslag
- Gemeente 's-Gravenhage der Algemene Kerk van het Nieuwe Jeruzalem (61), 1938-1940; 67; 1 omslag
- Liberaal Joodse Gemeente (62), 1938-1965; 68, 178; 2 omslagen
  - 1938-1939, 68
  - 1945-1965, 178
- Vrije Evangelische Gereformeerde Gemeente tot Verbreiding der Waarheid (64), 1941-1965; 164; 1 omslag
- Algemene Evangelische Gemeente of Kerk voor Veendam en omstreken (65), 1941; 161; 1 omslag
- Het Leger des Heils (66), 1941-1960, (2000); 167; 1 omslag
  Openbaarheid beperkt tot 01-01-2076
- Genootschap der Vrienden (Quakers) (67), 1942-1986; 173; 1 omslag
- Algemene Evangelische Gemeente (68), 1942-1943; 168; 1 omslag
- De Gemeente van Christus (69), 1934-1980; 405; 1 omslag
- Gereorganiseerde Kerk van Jezus Christus van de Heiligen der Laatste Dagen (70), 1944-1967; 177; 1 omslag
- Russisch Orthodoxe Kerk in het Buitenland (71), 1948-1954; 195; 1 omslag
  Openbaarheid beperkt tot 01-01-2030
- Christelijk Gereformeerde Gemeenten te Gouderak, Rotterdam-Zuid, Schiedam, Werkendam, Delft, Gouda, Drachten, Hoofddorp, Vlaardingen (72), 1948-1969; 198; 1 omslag
  Openbaarheid beperkt tot 01-01-2045
- Vrije Oud-Gereformeerde Gemeente (73), 1952-1953; 219; 1 omslag
- Het Apostolisch Genootschap (74), 1952-1978; 222; 1 omslag
- Het Nederlandse Veld van Zevende Dags Adventisten, Reformatiebeweging in Nederland (75), 1946-1978; 192; 1 omslag
- Molukse Evangelische Kerk in Nederland (76), 1952-1980; 223; 1 omslag
- Vrije Gereformeerde Gemeente van St. Annaland (77), 1954; 230; 1 omslag
- Nieuw-Apostolische Kerk in Nederland (78), 1954-1979; 237; 1 omslag
- Onafhankelijke Baptisten Gemeente en Vrije Baptistengemeente (79), 1954-1958, (1976); 236; 1 omslag
- Nederlandsch Hervormde Zendingsgemeente (80), 1955; 238; 1 omslag
- Presbyteriaal Hervormde Gemeenten (81), 1953-1965; 226; 1 omslag
- Kerk van Jezus Christus van de Heiligen der Laatste Dagen (82), 1937-1968; 69, 235; 2 omslagen
  - 1937-1939, 69
  - 1954-1968, 235
- De Russisch Orthodoxe Kerk in Ballingschap (83), 1955-1968; 241; 1 omslag
- Geloofsgemeenschap "Luctor et Emergo" (84), 1954-1956; 233; 1 omslag
- Christelijke Gemeenschap "Volle Evangelie Gemeente" (Pinkstergemeente) (85), 1956-1969; 243; 1 omslag
- De Amerikaanse Protestantse Kerk (86), 1956-1970; 244; 1 omslag
- Volle Evangelie Gemeente "Filadelfia" (87), 1957-1981; 250; 1 omslag
- Russisch Orthodoxe Kerk in West-Europa (88), 1958-1966; 254; 1 omslag
- De Apostolische Geloofsgemeenschap (89), 1958-1979; 256; 1 omslag
- Vrijgemaakte Hersteld Evangelische Lutherse Kerk (90), 1948-1959; 196; 1 omslag
  Openbaarheid beperkt tot 01-01-2035
- Gemeente der Cultusvrije Christusbelijders (91), 1948-1963; 197; 1 omslag
- Verenigde Pinkstergemeenten in Nederland (92), 1943; 174; 1 omslag
- De Evangelische Gereformeerde Gemeente (93), 1943-1944; 175; 1 omslag
  Openbaarheid beperkt tot 01-01-2020
- Evangelisch Gereformeerde Gemeenschap (94), 1943-1944; 176; 1 omslag
- Kerkgenootschap Lectorium Rosicrucianum (95), 1956-1984; 245; 1 omslag
- Geestelijke Raad der Bahá'ís van Den Haag (96), 1956-1987; 246; 1 omslag
- Evangelie Tabernakel (97), 1955-1956; 239; 1 omslag
- Spade Regen Gemeenschap (98), 1950-1962; 216; 1 omslag
- Vrij Gereformeerde Kerk (99), 1958; 252; 1 omslag
- Vrij Gereformeerden (100), 1957; 247; 1 omslag
- Oud Nederduitsch Gereformeerde gemeenten (101), 1905-1929; 70; 1 omslag
- Apostolische gemeente te Sappemeer (102), 1900; 71; 1 omslag
- Baptisten gemeente II (efeze 4:5) eén Heere, eén Geloof, eén Doop te Haarlem (103), 1927-1929; 72; 1 omslag
- Dordsch Gereformeerde Gemeente te Kampen (104), 1878-1879; 73; 1 omslag
- Graalsbeweging "De Heilige Graal" in Nederland (105), 1950; 215; 1 omslag
  Openbaarheid beperkt tot 01-01-2026
- De "Stichting Bouwgemeenschap Nieuw Christendom" (106), 1940-1947; 150; 1 omslag
  Openbaarheid beperkt tot 01-01-2023
- Christelijke Gemeente "De Volle Evangelie Gemeente" (107), 1949-1950; 211; 1 omslag
- Gemeente Gods Bethel (108), 1941-1962; 163; 1 omslag
- Atlantische Groep Nederland (109), 1954-1956; 234; 1 omslag
- De Gemeente Gods te Bunnik (110), 1953-1964; 225; 1 omslag
- Hersteld Evangelisch-Luthers Kerkgenootschap (111), 1952-1955; 220; 1 omslag
- Orde der Verdraagzamen (112), 1954-1955; 232; 1 omslag
- Nederlands Spiritueel Kerkgenootschap (113), 1949-1954; 212; 1 omslag
- De Vrije Oud-Gereformeerde Gemeente van Kampen (114), 1958; 253; 1 omslag
- Gereformeerde Kerken in Nederland (115A), 1951-1982; 217; 1 omslag
- Gereformeerde Kerken in Nederland (vrijgemaakt), Nederlands Gereformeerde Kerken (115B), 1945-1983; 179; 1 omslag
- Grieks-Orthodoxe Kerk (116), 1957-1986; 251; 1 omslag
- Nederlands Protestantse Gemeente te Genève (117), 1954; 231; 1 omslag
- Hersteld Apostolische Gemeente (119), 1953; 224; 1 omslag
- Broedergemeente te Schoonoord (121), 1931; 74; 2 stukken
- Hoogduitsche Gereformeerde gemeente te Rotterdam (122), 1866; 75; 1 omslag
- Protestantsch Gereformeerde gemeente te Amsterdam (123), 1867; 76; 1 stuk
- Gereformeerde Kerken in Hersteld Verband (124), 1926-1946; 77; 1 omslag
  Openbaarheid beperkt tot 01-01-2022
- Oosters Apostolisch Episcopale Kerk (125), 1948-1983; 202; 1 omslag
- Geredja Protestant Maluku Tenggara (126), 1958-1976; 255; 1 omslag
- Christelijke Gemeenschap Filadelfia Gemeente (127), 1959; 257; 1 omslag
- Jehova's Getuigen (128), 1978-1983; 402; 1 omslag
- De Hervormde Gereformeerde Gemeenten (129), 1959-1960; 259; 1 omslag
  Openbaarheid beperkt tot 01-01-2036
- "Gemeente Gods" Groningen (Pinkstergemeente) (130), 1959; 258; 1 omslag
- Volle Evangelie Gemeente Haarlem (Pinksterkerkgenootschap) (131), 1959-1984; 264; 1 omslag
- De Pinksterbeweging (132), 1959-1985; 265; 1 omslag
- Gemeente van Zevendedags-Baptisten (133), 1873-1960; 126; 1 omslag
- Gemeente Gods in Nederland (134), 1959-1980; 262; 1 omslag
- Pinkstergemeente "Filadelfia" te Deventer (135), 1959-1964; 260; 1 omslag
- Broederschap van Pinkstergemeenten in Nederland (136), 1960-1987; 276; 1 omslag
- Vereniging van Uitgetredenen der Nederlandsche Hervormde Kerk (137), 1960; 266; 1 omslag
- Christelijke Gemeenschap "Pinkstergemeente" (138), 1960; 268; 1 omslag
- De Vrije Evangelisatie te Hedel (139), 1960-1961; 271; 1 omslag
- Gemeenschap van het Heilig Sacrament (140), 1960-1967; 273; 1 omslag
- Volle Evangelie Gemeente Alkmaar (141), 1960; 270; 1 omslag
- Christelijke Gemeenschap "Pinkstergemeente" (Volle Evangelie Gemeente) Treebeek (142), 1960; 269; 1 omslag
- Philadelphia Gemeente te Emmen (143), 1960; 267; 1 omslag
- Christelijke Gemeenschap "Pinkstergemeente" (Volle Evangelie Gemeente) te Breda (144), 1959-1974; 261; 1 omslag
- De Apostolische Kerk in Nederland (145), 1960-1961; 272; 1 omslag
- Christengemeenschap "Maranatha" Beverwijk (146), 1961; 277; 1 omslag
- Christelijke Gemeenschap "Volle Evangelie Gemeente" (Pinkstergemeente) Amsterdam (147), 1961; 278; 1 omslag
- Pinkstergemeente "Morgenstond" te Den Haag (148), 1961-1986; 282; 1 omslag
- De Nieuw-Religieuze Stichting (149), 1961; 279; 1 omslag
- Alliance Zendings Centrum Parousia (150), 1961-1980; 281; 1 omslag
- Christelijke Gemeenschap "Volle Evangelie Gemeente" te Gorinchem (151), 1961-1962; 280; 1 omslag
- Verenigde Pinkstergemeenten in Nederland (152), 1962; 283; 1 omslag
- Pinkstergemeente Eindhoven (153), 1962-1967; 284; 1 omslag
- Evangelie des Koninkrijks (154), 1963-1966; 288; 1 omslag
- Stichting tot Verkondiging van het Evangelie en Verspreiding van Christelijke Lectuur in Nederland (155), 1963-1971; 289; 1 omslag
- Bethel Pinksterkerk in Nederland (156), 1963; 286; 1 omslag
- Comunidad Evangelica Española (157), 1963-1978; 290; 1 omslag
- Onafhankelijke Baptisten Gemeente te IJmuiden (158), 1963; 287; 1 omslag
- Volle Evangelie Gemeente Maarssen (159), 1964-1965; 295; 1 omslag
- De Gemeente van Christus van het Nieuwe Testament (160), 1964; 291; 1 omslag
- Zendingsgemeente "Volle Pinksterkracht" (161), 1964; 294; 1 omslag
- Pinkstergemeente IJmuiden (162), 1964; 292; 1 omslag
- The Church of God of Prophecy (163), 1964; 293; 1 omslag
- Christelijke Gemeenschap "Pinkstergemeente Eliëzer" (164), 1965; 298; 1 omslag
- Baptisten Gemeente te Schiedam (165), 1955-1965; 240; 1 omslag
- Christelijk Gereformeerde Kerk in Hersteld Verband (167), 1965; 302; 1 omslag
- Vrije Evangelische Gemeente te Minnertsga (168), 1965; 301; 1 omslag
- Nederlandse Gemeente te Zeven (169), 1964-1966; 296; 1 omslag
- Gemeente van Christus Amsterdam (170), 1965; 300; 1 omslag
- Nederlandse Orthodoxe Kerk (171), 1953-1972; 228; 1 omslag
- Christelijke Gemeenschap "Pinkstergemeente" Vlissingen (172), 1965-1968; 307; 1 omslag